臺灣基隆地方法院民事裁定  
111年度補字第531號
原      告  楊竣傑  
被      告  陳怡臻  

上列當事人間請求遷讓房屋等事件，本院裁定如下：
    主  文
一、本件訴訟標的價額核定為新臺幣壹佰伍拾陸萬元。
二、原告至遲應於前開核定訴訟標的價額之裁定確定後五日內，
    向本院補繳第一審裁判費新臺幣壹萬伍仟肆佰肆拾肆元，逾
    期未繳，即駁回其訴。
    理  由
一、按提起民事訴訟者，應依民事訴訟法第77條之13規定，繳納
    裁判費，此為必須具備之程式。而訴訟標的之價額，由法院
    核定。核定訴訟標的之價額，以起訴時之交易價額為準；無
    交易價額者，以原告就訴訟標的所有之利益為準。惟以一訴
    附帶請求其孳息、損害賠償、違約金或費用者，不併算其價
    額。民事訴訟法第77條之1第1項、第2項、第77條之2第2項
    分別定有明文。
二、本件原告主張：被告向原告承租門牌基隆市○○區○○街00巷00
    弄0○0號2樓房屋（下稱系爭房屋），因被告積欠租金而終止
    契約，請求被告將系爭房屋遷讓返還原告，並請求被告給付
    積欠之租金新臺幣（下同）65,000元及自民國111年8月5日
    起至遷讓之日止按月賠償13,000元。依前揭說明，本件訴訟
    標的價額，應以系爭房屋價額為準，不併算附帶請求給付租
    金及損害賠償之價額。又原告有關遷讓返還系爭房屋之請求
    ，乃以系爭房屋永久占有之回復為目的，是其價額自應以系
    爭房屋之價值為準；而土地法第97條第1項規定：「城市地
    方房屋之租金，以不超過土地及其建築物申報總價年息百分
    之十為限」，參以原告主張系爭租賃契約約定每月租金13,0
    00元，以此逆推，系爭房屋應有1,560,000元之價值（計算
    式：13,000元×12個月÷10%＝1,560,000元），爰核定本件訴
    訟標的價額為1,560,000元。依民事訴訟法第77條之13之規
    定，應徵第一審裁判費為16,444元，扣除原告已繳納之1,00
    0元，尚應補繳15,444元。
三、當事人對於核定訴訟標的價額之裁定，得於10日內抗告。故
    原告至遲應於本院前開核定訴訟標的價額之裁定確定後5日
    內，向本院補繳第一審裁判費15,444元。如逾期未補繳，即
    以裁定駁回其訴。
四、依民事訴訟法第77條之1、77條之13、249條第1項但書，裁
    定如主文。
中　　華　　民　　國　　111 　年　　11　　月　　30　　日
                  民事庭法　官　高偉文
以上正本係照原本作成。                                  如不服本裁定關於核定訴訟標的價額部分，應於送達後十日內向本院提出抗告狀，並繳納抗告費新臺幣一千元；其餘關於命補繳裁判費部分，不得抗告。
中　　華　　民　　國　　111 　年　　11　　月　　30　　日
                        書記官　王靜敏